Minutes et répertoires du notaire Hippolyte LEJEUNE, 26 septembre 1833 - 29 juillet 1863 (étude IX)
Archives nationales
- Répertoire(s) de Hippolyte LEJEUNE, 6 janvier 1830 - 22 juillet 1864; MC/RE/IX/20 - MC/RE/IX/23
  - Répertoire. 1844, 13 mars - 1853, 31 août, 13 mars 1844 - 31 août 1853; MC/RE/IX/22
    - Quittance, remboursement de dette, 8070f., 4 septembre 1851
      Nom, qualité: (M.) Aubrun, Jacques.
      Domicile: Paris (Paris) rue Miromesnil, 71.
      Nom, qualité: (Mme ou Mlle) Tissot, Marie Alexandrine.
      Domicile: Paris (Paris) rue de Reuilly, 18.
      Nom, qualité: (M.) Follet, Leonard.
    - Succession, inventaire après décès., 4 septembre 1851
      Nom, qualité: (Mme ou Mlle) Bry, Clemence Pauline.
      Nom, qualité: (M.) Perrin, Jean Baptiste
    - Décharge, dépôt., 5 septembre 1851
      Nom, qualité: (M.) Bizot, Eugene Martial Vindez.
      Domicile: Saint-Firmin (Hauts-de-Seine).
      Nom, qualité: (M.) Besmes, Louis Henri Victor.
      Domicile: Paris (Paris) rue Lepelletier, 14
    - Mainlevée, obligation, 60000f., 5 septembre 1851
      Nom, qualité: (M.) Dufourmantelle, Jean Baptiste.
      Domicile: Paris (Paris) rue du Faubourg-Poissonniere, 59.
      Domicile: Paris (Paris) rue du Faubourg-St-Honore, 68
    - Mainlevée, obligation, 10000f., 8 septembre 1851
      Domicile: Paris (Paris) rue de l'Universite, 46.
    - Quittance., 9 septembre 1851
      Nom, qualité: (M.) Nicolas, Antoine.
      Nom, qualité: (M.) Legrand, Louis Victor.
      Domicile: Montlery (Essonne).
    - Procuration acte, dépôt., 10 septembre 1851
      Nom, qualité: (M.) Respinger, Charles.
      Nom: Banque Zelhreyer
    - Quittance, reglement de succession, 40734f., 10 septembre 1851
    - Mainlevée, obligation, 90000f., 10 septembre 1851
      Nom, qualité: (M.) Gallet de Mondragon de, Jean Marie Joseph.
    - Quittance, acompte sur adjudication de maison, 5500f sur 62282f, Paris (Paris) rue Servandoni, 8., 12 septembre 1851
    - Procuration générale, décharge, dépôt., 18 septembre 1851
    - Mainlevée, obligation, 12000f., 30 septembre 1851
      Domicile: Versailles (Yvelines) rue d'Angevillier, 3.
      Domicile: Paris (Paris) rue Neuve-des-Mathurins, 85
      Or celle-ci est rattachée matériellement à un autre acte conservé dans les minutes de ce même notaire pour la période de novembre 1842 (la date exacte de l'autre acte est mentionnée dans la colonne 'minutes' du répertoire du notaire).
    - Mainlevée, obligation, 40000f., 30 septembre 1851
      Nom, qualité: (Mme ou Mlle) Collin, Angelique Amelie.
      Nom, qualité: (Mme ou Mlle) Deleinte, Zephirine Genevieve.
      Domicile: Paris (Paris) rue Caumartin, 16.
      Nom, qualité: (M.) Desportes, Francois Joseph Cyriac Mamert.
      Or celle-ci est rattachée matériellement à un autre acte conservé dans les minutes de ce même notaire pour la période de septembre 1843 (la date exacte de l'autre acte est mentionnée dans la colonne 'minutes' du répertoire du notaire).
    - Vente, adjudication de fonds de commerce de papeterie, 105f, Paris (Paris) rue de Seine, 34., 1er octobre 1851
      Nom, qualité: (Mme ou Mlle) Chapron, Josephine Stephanie.
      Relations: épouse de l'intervenant 3
    - Succession, décharge., 3 octobre 1851
      Nom, qualité: (M.) Pincemaille de Laulnoy, Antoine Thomas.
    - Quittance, acompte sur prix de ferme et terres labourables, 93279f sur 140000f, Saint-Peravy-Epreux, boisseau (Loiret) Ponville., 15 octobre 1851
    - Quittance, reglement d'obligation à valoir sur maison, 30000f sur 657500f, Paris (Paris) boulevard Poissonniere, 9 X rue Saint-Fiacre, 20., 15 octobre 1851
      Relations: séparé(e) de bien par justice de l'intervenant 4, créancier(e) de l'intervenant 5.
      Relations: épouse de l'intervenant 4, débiteur de l'intervenant 5.
      Relations: vendeur(s) de l'intervenant 3
    - Décharge, dépôt, remise de compte, 5151f., 17 octobre 1851
      Nom, qualité: (M.) Bedouet, Laurent Thomas Henry.
      Or celle-ci est rattachée matériellement à un autre acte conservé dans les minutes de ce même notaire pour la période de octobre 1851 (la date exacte de l'autre acte est mentionnée dans la colonne 'minutes' du répertoire du notaire).
    - Acceptation, transport d'obligation, 10000f., 24 octobre 1851
      Relations: débiteur de l'intervenant 2.
      Domicile: Paris (Paris) rue Sainte-Avoye, 2.
    - Mainlevée, obligation, 60000f., 30 octobre 1851
      Nom, qualité: (M.) Segur de, Pierre Paul.
    - Quittance, paiement de part de succession., 31 octobre 1851
      Domicile: Laval (Isère)
    - Prorogation, remboursement d'emprunt, 60000f., 31 octobre 1851
      Or celle-ci est rattachée matériellement à un autre acte conservé dans les minutes de ce même notaire pour la période de juin 1840 (la date exacte de l'autre acte est mentionnée dans la colonne 'minutes' du répertoire du notaire).
    - Quittance, reglement de dette, 4489f., 3 novembre 1851
      Nom, qualité: (Mme ou Mlle) Greffulhe, Josephine Amelie.
    - Quittance, acompte sur adjudication de domaine, 50625f sur 183100f, Outarville (Loiret) Ferme du chateau., 8 novembre 1851
      Nom, qualité: (Mme ou Mlle) Mayou d'Aunoy, Marie Rose.
      Domicile: Paris (Paris) rue de la Madeleine, 48.
      Nom, qualité: (M.) Delaunay, Salvat.
      Relations: adjudicataire des biens de l'intervenant 3
      Or celle-ci est rattachée matériellement à un autre acte conservé dans les minutes de ce même notaire pour la période de septembre 1851 (la date exacte de l'autre acte est mentionnée dans la colonne 'minutes' du répertoire du notaire).
    - Quittance, reglement de dette, 6000f., 10 novembre 1851
    - Remise, adjudication de fonds de restaurant mise-à-prix, 1000f, Paris (Paris) Palais-Royal, galerie de Valois, 105, grand-Vatel., 10 novembre 1851
    - Prorogation, obligation, 60000f., 10 novembre 1851
      Nom, qualité: (M.) Bardout, Claude Martial.
      Domicile: Fontainebleau (Seine-et-Marne).
      Nom, qualité: (M.) Flaman, Jean Nicolas Eugene.
      Domicile: Moulins (Allier)
      Or celle-ci est rattachée matériellement à un autre acte conservé dans les minutes de ce même notaire pour la période de octobre 1843 (la date exacte de l'autre acte est mentionnée dans la colonne 'minutes' du répertoire du notaire).
    - Prorogation, obligation, 30000f., 11 novembre 1851
      Nom, qualité: (M.) Bertrand, Jean Barthelemy.
      Domicile: Paris (Paris) rue Neuve-St-Augustin, 31.
      Nom, qualité: (M.) Laury, Jean Julien.
      Or celle-ci est rattachée matériellement à un autre acte conservé dans les minutes de ce même notaire pour la période de décembre 1840 (la date exacte de l'autre acte est mentionnée dans la colonne 'minutes' du répertoire du notaire).
    - Quittance, paiement d'acompte sur prix de terres, 10250f sur 30000f, Clamart, chatillon (Hauts-de-Seine)., 12 novembre 1851
      Nom, qualité: (M.) Thiville de, Andre Gaston.
      Domicile: Marchiennes (Nord).
      Nom, qualité: (M.) Baudry, Henri Germain.
      Domicile: Clamart (Hauts-de-Seine)
    - Prorogation, obligation, 12000f., 12 novembre 1851
      Nom, qualité: (M.) Blanchard, Narcisse Simon.
      Domicile: Neuilly-sur-Seine (Hauts-de-Seine) rue de Seine, 75.
      Nom, qualité: (M.) Marty-Mamignard, Jean Andre Edmond.
      Domicile: Paris (Paris) rue de Rivoli, 34
      Or celle-ci est rattachée matériellement à un autre acte conservé dans les minutes de ce même notaire pour la période de octobre 1846 (la date exacte de l'autre acte est mentionnée dans la colonne 'minutes' du répertoire du notaire).
    - Déclaration, etablissement de propriété de maison, Paris (Paris) rue Mazagran, 7., 13 novembre 1851
    - Réquisition, certificat de propriété de rente etat 3%, 937f., 13 novembre 1851
      Nom, qualité: (M.) Trannoy, Chrysostome Hippolyte.
      Domicile: Paris (Paris) rue Cadet, 2
      Or celle-ci est rattachée matériellement à un autre acte conservé dans les minutes de ce même notaire pour la période de juillet 1840 (la date exacte de l'autre acte est mentionnée dans la colonne 'minutes' du répertoire du notaire).
    - Mainlevée, obligation, 10000f., 14 novembre 1851
      Nom, qualité: (M.) Joud'Heuille, Pierre.
      Domicile: Paris (Paris) rue de l'Universite, 48.
    - Procuration acte, décharge, dépôt, recouvrement de créance, 40000f., 15 novembre 1851
      Nom, qualité: (M.) Salmon, Theodore.
      Or celle-ci est rattachée matériellement à un autre acte conservé dans les minutes de ce même notaire pour la période de novembre 1851 (la date exacte de l'autre acte est mentionnée dans la colonne 'minutes' du répertoire du notaire).
    - Succession, déclaration., 18 novembre 1851
      Nom, qualité: (M.) Pincemaille de Laulnoy de, Antoine Thomas.
    - Procuration acte, décharge, recouvrement partiel d'obligation, 95000f sur 200000f., 21 novembre 1851
      Domicile: Paris (Paris) rue Lepelletier
    - Succession, réquisition, certificat de propriété de rente etat 5%, 15f., 27 novembre 1851
      Domicile: Paris (Paris) rue du Temple, 26
    - Succession, concession, compte., 28 novembre 1851
    - Mainlevée, obligation, 10000f., 28 novembre 1851
      Domicile: Paris (Paris) rue Louis-le-Grand, 5.
      Nom, qualité: (personne morale) Morliere (hoirs).
    - Quittance, reglement d'obligation à valoir sur maison, 20000f sur 657500f, Paris (Paris) boulevard Poissonniere, 9 X rue Saint-Fiacre, 20., 28 novembre 1851
      Nom, qualité: (M.) Saunac, Guillaume Jules.
      Domicile: Paris (Paris) rue de la Ferme, 24.
      Relations: épouse de l'intervenant 3, débiteur de l'intervenant 4.
      Relations: vendeur(s) de l'intervenant 2
    - Déclaration, emploi., 28 novembre 1851
    - Décharge, procuration., 28 novembre 1851
    - Transport, créance, 28702f., 16 décembre 1851
      Domicile: Saint-Jean-de-Brayes (Loiret) Poigne (la)
    - Quittance, acompte sur prix de maison, 5210f sur 40000f, Paris (Paris) rue Censier, 15., 19 décembre 1851
      Nom, qualité: (M.) Sonnier, Jean Pierre Laurent.
      Nom, qualité: (M.) Lacorne, Victor.
      Domicile: Paris (Paris) rue Trudon, 3.
      Nom, qualité: (M.) Harnepon, Elisabeth Francoise.
      Domicile: Paris (Paris) rue Neuve-St-Augustin, 6.
      Nom, qualité: (M.) Chevallier, Louis Adrien.
      Nom, qualité: (M.) Lesaulnier, Pierre Jean Joseph.
      Domicile: Saint-Germain-en-Laye (Yvelines)
      Or celle-ci est rattachée matériellement à un autre acte conservé dans les minutes de ce même notaire pour la période de avril 1847 (la date exacte de l'autre acte est mentionnée dans la colonne 'minutes' du répertoire du notaire).
    - Quittance, remboursement d'emprunt, 502f sur 3500f., 22 décembre 1851
      Nom, qualité: (M.) Coffret, Florent Frederic.
      Domicile: Saint-Petersbourg (russie).
      Nom, qualité: (Mme ou Mlle) Fontenay, Marie Josephine Zelie.
      Domicile: Neuilly-sur-Seine (Hauts-de-Seine).
      Domicile: Neuilly-sur-Seine (Hauts-de-Seine)
    - Quittance, remboursement de dette, 2218f., 23 décembre 1851
      Nom, qualité: (M.) Detchemendy, Florentin.
      Nom, qualité: (M.) Rabourdin, Pierre Denis.
      Domicile: Dourdan (Essonne).
      Nom, qualité: (M.) Billiault, Jean Louis Nicolas.
      Relations: débiteur de l'intervenant 2
    - Succession, décharge., 24 décembre 1851
      Relations: veuf de l'intervenant 2.
      Nom, qualité: (Mme ou Mlle) Pillon, Adelaide Marie Therese Juliette.
      État civil: décédée
    - Succession, mainlevée., 28 décembre 1851
      Or celle-ci est rattachée matériellement à un autre acte conservé dans les minutes de ce même notaire pour la période de mai 1849 (la date exacte de l'autre acte est mentionnée dans la colonne 'minutes' du répertoire du notaire).
    - Prorogation., 31 décembre 1851
      Nom, qualité: (M.) Lehericy, Remi Marie Sebastien.
      Domicile: Montrouge (Hauts-de-Seine) boulevard d'Enfer-Exterieur, 16
      Or celle-ci est rattachée matériellement à un autre acte conservé dans les minutes de ce même notaire pour la période de novembre 1848 (la date exacte de l'autre acte est mentionnée dans la colonne 'minutes' du répertoire du notaire).
  - Répertoire. 1853, 2 septembre - 1864, 22 juillet, 2 septembre 1853 - 22 juillet 1864; MC/RE/IX/23
    Répertoire des notaires Hippolyte Lejeune (2 septembre 1853 - 29 juillet 1863), Edmond Bardout (30 juillet 1863 - 22 juillet 1864).